# 陈版主，请教医药企业 IPO 给经销商佣金处理

提问人：xueyou654 时间：2019-10-06 16:33:12
陈版主，您好，请教个问题，医药企业现在都是二票制，即医药生产企业开票给医药配送商，医药配送商开票给医院，两个环节结束，但我做一个医药项目医药生产企业虽然直接开票给医院，但有一个第三方即经销商帮公司销售的，公司要对销售每笔订单按收入一定比率付给第三方，第三方之前一直拿发票报销，往往滞后，这样导致与收入可能不匹配，我想按销售收入预提，可行吗？

回答人：chenyiwei
这样处理的前提条件是： 1 、于经销商之间有明确的协议约定，对经销商职责、佣金收取方法等有明确约定； 2 、在本企业确认商品销售收入时，该经销商按协议约定应履行的合同义务（新准则下的履约义务）已经履行完毕； 3 、佣金的金额按照相关协议约定能够可靠计量。另外，鉴于此类问题的法律风险，建议就该佣金的合规性问题咨询律师的法律专业意见。